臺灣新竹地方法院民事裁定  
111年度監宣字第292號
聲  請  人  魏勝文  

相  對  人  劉光河  

關  係  人  劉坤政  

            劉慈惠  

            劉裕真  

            劉裕玲  

            劉于鳳  

上列當事人間聲請處分受監護人不動產事件，本院裁定如下：
    主  文
准聲請人處分受監護人劉光河（男、民國00年0月0日生、身分證
統一編號：Z000000000號）所有如附件所示之不動產，如有取得
款項，則應存入受監護人劉光河銀行帳號。
聲請程序費用新臺幣壹仟元由相對人負擔
    理  由
一、聲請意旨略以：聲請人魏勝文為相對人即受監護宣告人劉光
    河之監護人，因相對人劉光河之配偶劉莊竹妹過世留有如附
    件所示之不動產，現辦理繼承分割事宜，相對人劉光河、關
    係人劉坤政各2分之1，故有處分相對人財產之必要，爰聲請
    准予代相對人處分如附表所示之不動產等語。
二、按監護人對於受監護人之財產，非為受監護人之利益，不得
    使用、代為或同意處分。監護人為下列行為，非經法院許可
    ，不生效力：一、代理受監護人購置或處分不動產。二、代
    理受監護人，就供其居住之建築物或其基地出租、供他人使
    用或終止租賃。民法第1101條第1、2項定有明文。又前揭規
    定於成年人之監護準用之，民法第1113條定有明文。
三、經查，聲請人主張之事實，業據其提出戶籍謄本、建物所有
    權狀、不動產登記第一類謄本，並經聲請人、關係人劉坤政
    、劉慈惠、劉裕真、劉裕玲、劉于鳳到庭之陳述，本院依職
    權調閱本院111年度監宣字第51號全卷在卷可參，堪信為真
    實。則聲請人依民法第1113條準用第1101條規定，聲請本院
    准其處分如附件所示不動產，核與首揭規定尚無不符，應予
    准許。
四、末按監護人應以善良管理人之注意，執行監護職務。又監護
    人於執行監護職務時，因故意或過失，致生損害於受監護人
    者，應負賠償之責。且法院於必要時，得命監護人提出監護
    事務之報告、財產清冊或結算書，檢查監護事務或受監護人
    之財產狀況。民法第1113條準用同法第1100條、第1109條第
    1項、第1103條第2項規定均有明定。本件聲請人處分相對人
    之不動產，就處分如有取得之金錢，應全數存入相對人帳號
    內妥適管理，不得挪為己用。
五、爰裁定如主文。
中　　華　　民　　國　　111 　年　　8 　　月　　24　　日
               家事法庭  法　　　官 許翠玲 
以上正本係照原本作成。
如對本裁定抗告，須於裁定送達後10日之不變期間內，向本院提
出抗告狀，並繳納抗告費新臺幣1,000元。
中　　華　　民　　國　　111 　年　　8 　　月　　24　　日
                         書　記　官　邱文彬
附表：
編號 不動產標示 面積（平方公尺） 權利範圍 1 新竹縣○○市○○段0000號土地 117.45 全部 2 新竹縣○○市○○段0○號建物（門牌：新竹縣○○市○○街00號） 109.08 全部